臺灣屏東地方法院刑事裁定　　　　　　　　　　　　　九十一年度聲判字第一七號
　　聲　請　人　乙○○
　　代　理　人　吳豐賓律師
　　被　　　告　甲○○
右列聲請人因告訴被告過失傷害案件，不服台灣高等法院高雄分院檢察署檢察長駁回
再議之處分（九十一年度上聲議字第五一三號），聲請交付審判，本院裁定如左：
    主    文
聲請駁回。
    理    由
一、聲請交付審判意旨略如附件聲請交付審判狀所載。
二、按告訴人不服上級法院檢察署檢察長或檢察總長認再議為無理由而駁回之處分者
    ，得於接受處分書後十日內委任律師提出理由狀，向該管第一審法院聲請交付審
    判。法院認為交付審判之聲請不合法或無理由者，應駁回之。刑事訴訟法第二百
    五十八條之一、第二百五十八條之三第二項前段，分別定有明文。本件聲請人以
    被告涉犯刑法第二百七十七條第一項過失傷害罪，向屏東地方法院檢察署檢察官
    提出告訴，經該檢察署檢察官為不起訴處分後，聲請人不服，聲請再議亦經台灣
    高等法院高雄分院檢察署檢察長以再議為無理由而駁回再議。
三、本院查：
（一）按新修正刑事訴訟法第二百五十八條之一規定告訴人得向法院聲請交付審判，
      係新增對於「檢察官不起訴或緩起訴裁量權」制衡之一種外部監督機制，法院
      僅就檢察官所為不起訴或緩起訴之處分是否正確加以審查，以防止檢察機關濫
      權，依此立法精神，同法第二百五十八條第三項規定法院審查聲請交付審判案
      件時「得為必要之調查」，其調查證據之範圍，自應以偵查中曾顯現之證據為
      限；而同法第二百六十條對於不起訴處分已確定或緩起訴處分期滿未經撤銷者
      得再行起訴之規定，其立法理由說明該條所謂不起訴處分已確定者，包括「聲
      請法院交付審判復經駁回者」之情形在內，是前述「得為必要之調查」，其調
      查證據範圍，更應以偵查中曾顯現之證據為限，不得就告訴人新提出之證據再
      為調查，亦不得蒐集偵查卷以外之證據，否則，將與刑事訴訟法第二百六十條
      之再行起訴規定，混淆不清，亦將使法院兼任檢察官而有回復「糾問制度」之
      虞；且法院裁定交付審判，即如同檢察官提起公訴使案件進入審判程序，是法
      院裁定交付審判之前提，必須偵查卷內所存證據已符合刑事訴訟法第二百五十
      一條第一項規定「足認被告有犯罪嫌疑」檢察官應提起公訴之情形，亦即該案
      件已經跨越起訴門檻，否則，縱或法院對於檢察官所認定之基礎事實有不同判
      斷，但如該案件仍須另行蒐證偵查始能判斷應否交付審判者，因交付審判審查
      制度並無如同再議救濟制度得為發回原檢察官續行偵查之設計，法院仍應依同
      法第二百五十八條之三第二項前段規定，以聲請無理由裁定駁回，合先敘明。
（二）聲請人一再主張本件車禍純因被告違規闖越紅燈不慎撞及聲請人所致云云。然
      本件事故路口為三時相號誌（原為二時相，自九十年八月三十日開始變為三時
      相），號誌運轉變換情形如下：（一）南往北（被告行駛方向）、北往南行向
      為綠燈時，東往西、西往東（聲請人行駛方向）行向為紅燈，綠燈時間為五十
      秒；（二）南往北仍保持綠燈，時間再持續四十秒，可直行或左轉，但北往南
      則變為紅燈（以免與南往北而左轉之車輛行駛路線衝突），東往西、西往東仍
      保持紅燈狀態；（三）南往北、北往南均為紅燈，東往西、西往東則變為綠燈
      ，綠燈時間為三十秒；此有萬丹路、廣惠路口交通號誌調查報告一紙在卷可稽
      ，並經檢察官命檢察事務官現場履勘屬實，亦有勘驗筆錄一份附卷可佐。而參
      酌被告於偵訊時供稱：「（檢察官問：當時要去何處？）萬丹往屏東方向直行
      。」、「（檢察官問：你方向燈號？）綠燈。」、（見九十一年二月十九日偵
      訊筆錄）、「（檢察官問：有何答辯？）」當時有一輛大貨車正等待轉彎，對
      方是從大貨車車頭鑽出來，撞倒我車子後面。」等語（見九十一年七月二十三
      日偵訊筆錄），聲請人於偵訊時指稱：（檢察官問：你車子方向是紅燈還是綠
      燈？）我看對方（指被告）方向是紅燈我才起步」、「（檢察官問：自己方向
      燈號？）‧‧‧我是在路口等紅燈‧‧‧」（見九十一年二月十九日偵訊筆錄
      ）「（檢察官問：當時是否有一輛大貨車在內側車道等待左轉？）是。」等語
      （見九十一年七月二十三日偵訊筆錄），及證人梁簡金玉於偵訊時證稱：「（
      檢察官問：當時你坐甲○○小貨車？）是‧‧‧」、「（直走或左轉？）直走
      」、「（檢察官問：你們通過路口是紅或綠燈？）綠燈。」等語（見九十一年
      三月十二日偵訊筆錄），衡以經驗法則，被告前方之大貨車應係為避免左轉後
      與北往南正行駛中之車輛發生衝突，始在內側車道等待，足見北往南方向斯時
      之燈號應為綠燈，而對照前開該路口燈號運轉轉換之狀態，被告此際行經方向
      之號誌即應屬綠燈，聲請人方向則屬紅燈，是被告即無如聲請人所指闖越紅燈
      之過失行為，反是聲請人違規闖越紅燈。又聲請人另主張略以：被告甲○○無
      照駕車，且行經本件車禍地點未減速慢行及車前狀況，亦有過失云云。查本件
      車禍地點速限為五十公里，有道路交通事故調查報告表一紙附卷可稽，被告則
      供承斯時其時速約十五至二十公里等語，固無超速行駛情事，然觀之卷附警、
      偵訊之證據資料，其中就被告於本件事故發生前之行車速度為何（指被告將行
      經本件事故地點更早前之時速）、是否有煞車減速，或係因與聲請人擦撞而喪
      失減速慢行之機會，及其於事發前是否有看見聲請人車輛、動態，及其無照駕
      駛是否影響其操作車輛暨對於行經事故地點應減速慢行、注意車前狀況等情，
      均付之闕如，聲請人復未提出適宜憑證以佐其說，本院自無從妄自推斷，且本
      件車禍既因聲請人闖越紅燈所致，被告對此顯然猝不及防，而未能預見此車禍
      之發生，而採取相關措施以為因應，亦屬當然，又本院既不能於偵查案卷所存
      證據資料之外重為蒐集證據（例如再行傳喚被告或現場目擊證人），則以偵查
      卷所存證據，既乏積極證據足以認定被告有如聲請人所主張之過失，縱認原偵
      查有所不備致不能使聲請人釋疑，依前說明仍難認原不起訴處分有應交付審判
      之理由。
（三）綜上，原不起訴處分及駁回再議聲請之處分，認被告對於聲請人之受傷並無過
      失，尚無不當，聲請意旨未詳交付審判制度立法精神，未能具體指明偵查卷內
      所存證據，如何已具相當證據足以認定被告有其所指訴應予起訴審理之過失傷
      害犯罪事實，而應由本院裁定交付審判，僅泛泛指摘檢察官偵查未臻完備及採
      證推論不妥，實無理由，本院既認本件無得據以交付審判之事由存在，聲請人
      聲請交付審判，自應予駁回。
五、依刑事訴訟法第二百五十八條之三第二項前段，裁定如主文。
中      華      民      國     九十一     年     十二     月    十六    日
                                臺灣屏東地方法院刑事第一庭
                                    審判長法  官  潘正屏
                      法  官  包梅真
                                          法  官  林世民
右正本證明與原本無異。
本件不得抗告。
                                          書記官  薛慧茹
中      華      民      國     九十一     年    十二     月    十六    日
